臺灣板橋地方法院交通事件裁定　　　　96年度交聲字第1324號
原處分機關　臺北市交通事件裁決所
異　議　人
即受處分人　甲○○
上列受處分人因違反道路交通管理處罰條例案件，對於臺北市交
通事件裁決所民國96年7月25日所為之處分（原處分案號：北市
裁四字第裁22-AEV368542號），聲明異議，本院裁定如下：
    主    文
異議駁回。
    理    由
一、原處分意旨略以：異議人即受處分人甲○○於民國96年2 月
    28日凌晨4 時6 分許，駕駛車號5D-5152 號自小客車行經臺
    北市○○○路○段175 巷口處時，為警攔停經測試發現其吐
    氣酒精濃度為0.56mg/l，超過規定標準（0.55mg/l以上），
    經舉發「汽車駕駛人酒精濃度超過規定標準者（0.55mg/l以
    上）」之違規行為，原處分機關依道路交通管理處罰條例第
    35條第1 項第1 款、第8 項之規定，處罰鍰新臺幣（下均同
    ）49,500元，且異議人因同一事件經法院判處罰金（新臺幣
    ）46, 000元，尚不足3,500 元，應繳納3,500 元等語。
二、異議人異議意旨略以：臺北市交通事件裁決所裁22-AEV3685
    42 號 裁決書，就法院判決確定之案件，追繳3,500 元罰鍰
    實為不當，為行政權駕凌司法之上，爰聲明異議，請求准予
    撤銷云云。
三、按「受處分人，不服主管機關所為之處罰，得於接到裁決書
    之翌日起20日內，向管轄地方法院聲明異議」、「依道路交
    通管理處罰條例第87條規定向管轄法院聲明異議之期間，自
    裁決送達之翌日起算，並得依法扣除在途期間」、「聲明異
    議，應以司法狀紙敘述異議之理由，提出於原處分機關為之
    」，道路交通管理處罰條例第87條第1 項、道路交通案件處
    理辦法第12條、第13條前段分別定有明文。此所謂「提出於
    原處分機關為之」，係以異議書狀到達原處分機關之日為準
    ，而非以書狀投郵日為準。又法院受理有關交通事件，準用
    刑事訴訟法之規定；刑事訴訟法規定之期間，其計算依民法
    規定，道路交通管理處罰條例第89條前段、刑事訴訟法第65
    條亦著有明文。查：本件臺北市交通事件裁決所（以下稱：
    原處分機關）裁決書係於96年7 月30日合法送達於異議人（
    由同居人即其父親張豫川代收），有掛號郵件收件回執影本
    一份在卷可憑，本件聲明異議期間自應從96年7 月31日起算
    ，另異議人之住所位於臺北縣板橋市○○街164 巷20號4 樓
    ，非屬原處分機關所在之鄉鎮市（臺北市交通事件裁決所設
    於臺北市中正區○○○路○ 段92號8 樓），惟在本院管轄區
    域內，依法院訴訟當事人在途期間標準第4 條第1 項第1款
    第2 目之規定，應扣除在途期間2 日，是本件異議人聲明異
    議應於上開裁決書送達生效之翌日起22日（法定20日不變期
    間加上2 日在途期間）內為之，經計算結果，96年8 月21
    日星期二為本件聲明異議應提出期間之末日（以96年7 月31
    日為首日起算，加計22日，即為96年8 月21日）。異議人因
    不服原處分提起聲明異議，其異議狀於96年8 月21日送達原
    處分機關，此有卷附之原處分機關收文日期章蓋於異議人所
    提之聲明異議狀正面足憑，異議人本件異議尚未逾前開聲明
    異議之法定期間，依首開說明，其本件聲明異議合法，合先
    敘明。
四、又按汽車駕駛人，駕駛汽車酒精濃度超過規定標準者，處新
    臺幣15,000元以上60,000元以下罰鍰，並當場移置保管該汽
    車及吊扣其駕駛執照1 年；因而肇事致人受傷者，並吊扣其
    駕駛執照2 年；致人重傷或死亡者，吊銷其駕駛執照，並不
    得再考領；汽車駕駛人，經裁判確定處以罰金低於本條例第
    92條第3 項所訂最低罰鍰基準規定者，應依本條例裁決繳納
    不足最低罰鍰之部分，道路交通管理處罰條例第35條第1 項
    第1 款、第8 項分別定有明文。同條例第92條第3 項復規定
    ：「本條例之罰鍰基準、舉發或輕微違規勸導、罰鍰繳納、
    向處罰機關陳述意見或裁決之處理程序、分期繳納之申請條
    件、分期期數、不依限期繳納之處理、分期處理規定及繳納
    機構等事項之處理細則，由交通部會同內政部定之」，依該
    條項之授權，交通部會同內政部訂有「違反道路交通管理事
    件統一裁罰基準表」。是汽車駕駛人駕駛汽車酒精濃度超過
    規定標準者，若同時觸犯刑事法律（刑法第185 條之3） ，
    且經法院刑事確定判決處以罰金，其科處罰金之金額若低於
    「違反道路交通管理事件統一裁罰基準表」所訂最低罰鍰基
    準規定，違規者仍應依上開法律明文之規定，繳納不足最低
    罰鍰之部分，此為行政罰法第26條「一事不兩罰」之特別規
    定，自應優先適用，要無所謂行政權凌駕司法之問題
五、經查：本件異議人即受處分人甲○○於96年2 月28日凌晨4
    時6 分許，駕駛車號5D-5152 號自小客車，行經臺北市○○
    ○路○ 段175 巷口時，因酒後駕車，經測試其吐氣酒精濃度
    超過規定標準（經酒精濃度檢測：0.56mg/l），為臺北市政
    府警察局萬華分局大理街派出所警員當場舉發之事實，有臺
    北市政府警察局舉發違反道路交通管理事件通知書影本1 紙
    附卷可稽，並為異議人所不爭執。又依「違反道路交通管理
    事件統一裁罰基準表」之規定，以駕駛人吐氣所含酒精濃度
    超過每公升0.55毫克（即0.55mg/l）之情形，小型車之最低
    罰鍰基準為49,500元，有該基準表在卷可查，因異議人業已
    因同一行為，經臺灣臺北地方法院以96年度北交簡字第1038
    號判處罰金46,000元，揆諸前開法律規定，原處分機關裁處
    異議人罰鍰49, 500 元，並命異議人繳納其中之差額3,500
    元之罰鍰，於法有據。異議人本件針對上開差額部分之罰鍰
    聲明異議，即無理由，應予駁回。至於關於吊扣駕駛執照部
    分，業經原處分機關於96年3 月12日執行處分，不在本件裁
    決及異議之範圍內，附此敘明。
據上論結，應依道路交通管理處罰條例第87條第2 項、道路交通
案件處理辦法第19條，裁定如主文。
中　　華　　民　　國　　96　　年　　9 　　月　　29　　日
                      交通法庭  法　官  王復生
上列正本證明與原本無異。
如不服本裁定，應於裁定送達後五日內敘明抗告理由，向本院提
出抗告狀。
                                書記官  陳秀慧
中　　華　　民　　國　　96　　年　　9 　　月　　29　　日
